【裁判字號】    92,易,23
【裁判日期】    920528
【裁判案由】    違反商標法等
【裁判全文】
臺灣臺中地方法院刑事判決                            九十二年度易字第二三號
    公  訴  人  臺灣臺中地方法院檢察署檢察官
    被      告  丁○○
右列被告因違反商標法等案件，經檢察官聲請簡易判決處刑（聲請案號：九十一年度
偵字第一九七六九號），經本院豐原簡易庭認不宜以簡易判決處刑，簽由本院刑事庭
改依通常程序審理，及臺灣彰化地方法院檢察署檢察官移
七一四四號），判決如左：
    主  文
丁○○連續明知為私菸而販賣，累犯，處有期徒刑伍月，如易科罰金以佰元折算壹
日。扣案如附表肆所示之菸品、名片參盒、紙板肆張、帳冊壹本，均沒收。
    事  實
一、丁○○前於民國（下同）八十七年間，因違反商標法案件，經本院以八十七年度
    自字第八○九號就於同一商品，使用近似於他人註冊商標之圖樣部分判處有期徒
    刑四月，就惡意使用他人註冊商標圖樣中之文字，作為自己公司名稱之特取部分
    ，而經營同一商品之業務，經利害關係人請求停止使用，而不停止使用部分，判
    處拘役五十日確定，於八十八年七月十四日易科罰金執行完畢。仍不知悔改，明
    知如附表一所示之「MILD SEVEN」及圖、如附表二所示「DAVIDOFF」、及如附表
    三所示之「長壽Long Life」及圖等商標名稱及圖樣，分別係經日商日本香菸產
    業股份有限公司（下稱日商公司）、瑞士商大衛朵夫公司（下稱大衛朵夫公司）
    、及臺灣省菸酒公賣局（現已改制為臺灣菸酒股份有限公司，下稱菸酒公司），
    依法向我國經濟部中央標準局（現改制為智慧財產局）申請註冊取得商標專用權
    ，均核准使用於商標法施行細則第二十七條第十八類之各類菸、菸草等其他應屬
    本類之商品，且均為相關大眾所共知之著名商標，其等之商標名稱專用權期間分
    別為如附表一至三所示之期間，於商標專用期間內享有禁止他人於相同或類似商
    品為相同或類似使用之排他性權利，目前均仍於商標專用期間。其明知真實姓名
    、年籍均不詳，綽號「洋菸」之成年男子所販入而使用如附表一、二所示「MILD
    SEVEN」、「DAVIDOFF」商標圖樣之香菸，係未經前揭商標專用權人之同意或授
    權，為意圖欺騙他人，而使用於同一商品（即仿冒商標商品），且如附表四編號
    一所示之仿冒「MILD SEVEN」香菸之外包裝上虛偽記載標示「製造商：日本煙草
    產業株式會社、進口商：丙○日煙股份有限公司」、「JAPAN TOBACCO INC.
    TOKYO. JAPAN」之字樣；如附表四編號二所示仿冒「DAVIDOFF」品牌香菸之外包
    裝上虛偽記載標示「製造商：利是美股份有限公司、進口商：乙○股份有限公司
    」之字樣；如附表四編號三所示仿冒「長壽Long Life」」之外包裝上虛偽記載
    標示「臺灣菸酒股份有限公司、臺北菸廠」之字樣，有原產國或品質製造之虛偽
    標記，竟基於意圖販賣之概括犯意，丁○○先於九十一年十月七日，在臺中市東
    光市場內，以不詳之價格，購入該等菸品。於九十一年十月八日上午九時許，在
    臺中縣東勢鎮○○○街菜市場欲販賣該等菸品，擬以每包香菸三十五元，三包一
    百元之價格販賣該等菸品予不特定顧客，然尚未售出；又基於前揭概括之犯意，
    於九十一年九月間某日，明知該名綽號「洋菸」之人所販售而使用如附表一、二
    、三所示「MILD SEVEN」、「DAVIDOFF」、「長壽Long Life」商標圖樣之香菸
    ，係未經前揭商標專用權人之同意或授權，為意圖欺騙他人，而使用於同一商品
    （即仿冒商標商品），竟以分別二次，第一次以每條香菸（每條內含十包）二百
    五十元，第二次以每條香菸二百三十五元之價格販入，擬販賣該等菸品予不特定
    顧客。嗣分別為警於九十一年十月八日上午九時許，在臺中縣東勢鎮○○○街菜
    市場查獲，並扣得「MILD SEVEN」品牌香菸二百六十七包、「DAVIDOFF」品牌香
    菸二百十五包；於九十一年十月十四日上午八時三十分許，在彰化縣彰化市○○
    路○段三四八巷一七三號十一樓查獲，並於該址及丁○○所有之車牌號碼八Ｖ─
    一一七三號自用小客車、車牌號碼ＮＴ─○五二三號廂型自用小貨車內，扣得「
    MILD SEVEN」品牌香菸七千六百九十包、「DAVIDOFF」品牌香菸三千二百三十包
    、「長壽Long Life」品牌香菸一百八十包、名片（印有「洋煙配送○九二八─
    九八七○五二」字樣）三盒、紙板（上標有菸品價格）四張，及帳冊一本等物。
二、案經臺中縣警察局東勢分局報告臺灣臺中地方法院檢察署檢察官聲請簡易判決處
    刑，及彰化縣警察局彰化分局報告臺灣彰化地方法院檢察署檢察官移送併辦。
    理  由
一、訊據被告丁○○固坦承：於九十一年十月八日上午九時許，在臺中縣東勢鎮○○
    ○街菜市場所查獲之菸品，係該名綽號「洋菸」之人所有，及於九十一年九月間
    ，向該名綽號「洋菸」之人販入該等於九十一年十月十四日上午八時三十分許，
    在彰化縣彰化市○○路○段三四八巷一七三號十一樓查獲之菸品等事實不諱，惟
    矢口否認有何違反商標法及菸酒管理法之犯行，辯稱：伊並不知道該等香菸是仿
    冒商品，九十一年十月八日當日，該名綽號「洋菸」之人說要帶伊去觀摩如何賣
    菸，綽號「洋菸」之人說這些菸在菜市場很好賣，「洋菸」去停車，伊留在現場
    ，所以才會被警方查獲云云。然查：
（一）如附表一所示之「MILD SEVEN」及圖、如附表二所示「DAVIDOFF」、及如附表
      三所示之「長壽Long Life」及圖等商標名稱及圖樣，分別係經日商公司、大
      衛朵夫公司、及菸酒公司，依法向我國經濟部中央標準局（現改制為智慧財產
      局）申請註冊取得商標專用權，均核准使用於商標法施行細則第二十七條第十
      八類之各類菸、菸草等其他應屬本類之商品，且均為相關大眾所共知之著名商
      標，其等之商標名稱專用權期間分別為如附表一至三所示之期間，於商標專用
      期間內享有禁止他人於相同或類似商品為相同或類似使用之排他性權利，目前
      均仍於商標專用期間乙節，有中央標準局商標註冊證等資料在卷可憑，則日商
      公司、大衛朵夫公司、及菸酒公司確享有如附表一所示之「MILD SEVEN」及圖
      、如附表二所示「DAVIDOFF」、及如附表三所示之「長壽Long Life」及圖等
      商標名稱及圖樣之商標專用權。
（二）扣案如附表四編號一所示香菸係仿冒「MILD SEVEN」及圖之商標名稱及圖樣之
      仿冒品，業據丙○日煙國際股份公司分別於九十一年十月八日、九十一年十月
      二十二日函覆稱：「經比對貴所（即臺中縣警察局東勢分局東勢派出所）所提
      供之MILD SEVEN香菸有效期限為二○○三年五月，和菸包底部鋼模數字
      0000000，與本公司生產進口之商品管理編號不符，故鑑定為仿冒品」、「經
      比對貴府（即彰化縣政府）所提供之MILD SEVEN香菸，菸包底部鋼模數字
      0000000，與本公司生產進口之商品管理編號不符，且其菸盒上星星標記印刷
      圖樣與本公司真品不符，香菸口味亦不屬於本公司商品特有之口味，故鑑定為
      仿冒品；經比對貴府所提供之MILD SEVEN LIGHT香菸，菸包底部鋼模數字
      0000000，與本公司生產進口之商品管理編號不符，且其菸盒上星星標記印刷
      圖樣與本公司真品不符，香菸口味亦不屬於本公司商品特有之口味，故鑑定為
      仿冒品。」等情，有該公司ＪＴＺ0000000000號、ＪＴＺ○○○○
      ○○○○○六號函在卷可參；扣案如附表四編號二所示香菸係仿冒「DAVIDOFF
      」之商標名稱及圖樣之仿冒品，業據乙○股份有限公司於九十一年十月二十三
      日、九十二年一月二十二日函覆均稱：「本公司詳加鑑定後，茲證明扣案之二
      種大衛杜夫（黑硬殼及白硬殼）香菸菸盒上之「DAVIDOFF」商標及內含之菸品
      全屬仿冒（假菸），而且兩者菸盒上之「專賣憑證0000000號」亦皆為
      偽造無誤；貴單位（即彰化縣政府、本院）所檢送之偽品與本公司合法進口之
      真品差異如下：菸盒上之中英文銀及金色燙印字體與字型，偽品印刷技術低劣
      、字體較模糊不清之現象，與真品清晰整潔之字體不同；偽品之菸絲顏色較深
      ，呈深褐色，與真品較淺、呈金黃色不同，且偽品之菸絲品質低劣，與真品之
      高質菸絲之特有風味及口感全然不同。」有該公司九十一年營字第二三五號、
      九十二年營字第○二二號函在卷可參；扣案如附表四編號三所示香菸係仿冒「
      長壽Long Life」及圖等商標名稱之仿冒品，業據菸酒公司九十一年十月二十
      一日臺菸酒字第○九一○○二二四一○號函稱：「貴府（即彰化縣政府）查獲
      長壽黃硬盒菸（有效日期：○六．○四／○三ＢＵＸ樣菸），經鑑定結果非本
      公司產製品，係偽菸」等語詳實，此外，復有扣案香菸之照片及包裝盒等存卷
      足憑，並有如附表四所示之菸品扣案可稽，堪認扣案如附表四所示之香菸確均
      為仿冒偽製之私菸，且足以使一般社會大眾產生混淆誤認甚明。
（三）被告辯稱：九十一年十月八日當日，該名綽號「洋菸」之人說要帶伊去觀摩如
      何賣菸，綽號「洋菸」之人說這些菸在菜市場很好賣，「洋菸」去停車，伊留
      在現場，所以才會被警方查獲，該等菸品並非伊所有，也非伊要販賣云云。惟
      查：證人即在場查獲之員警張智誠、紀昌良於本院審理時結證稱：當天其等
      是負責疏導市場的交通，發現一個手推車上面有本件查獲的香菸，當時手推車
      是放在市○○○道上，當時沒有人在看顧這個手推車，當時其等有問說這個手
      推車是何人的，原本沒有人承認，其等打算把手推車推走，被告就跳出來說是
      他的，可能原本被告以為警方只是開單告發而已，後來其等發現這個菸是仿冒
      品，警方告訴被告說這些是仿冒品，被告就開始說這些菸是他朋友的不是他的
      ，被告與警方回到派出所後，才說這些菸是他朋友的不是他的，查獲時手推車
      上面有用紙板立著，有一點傾斜，但是不是用紙板蓋住煙，紙板上面還有寫一
      條香菸多少錢，一看就知道是在營業中（見本院九十二年四月十四日訊問筆錄
      ）等語明確，核與證人張智誠、紀昌良於九十一年十月八日所製作之職務報告
      內所載明：其等於九十一年十月八日執行市場交整勤務，於九時十五分許，發
      現於第三橫街中央（市場處）一輛手推車上面堆放大衛杜夫及七星牌香菸，並
      以紙板書寫「洋菸一包三十五，三包一百元，公司倒站貨標語」，而被告正站
      於旁邊，當警方欲將手推車推離開時，被告即向警方稱該物是他所有，警方檢
      視包裝印刷粗糙，當警方詢問被告該香菸是否為假菸時，被告即回答「這是合
      法的，是我昨日在臺中市東光市場批貨，且有發票，所以不是假菸」，但包裝
      粗糙且售價比正常價格低微，經本所查證為偽造香菸無誤，被告於本所警訊時
      一再推辭為朋友所有，並強調警方查獲地點為朋友卸貨處，尚未設攤，並拒絕
      於筆錄上簽名等節相符，並有該職務報告在卷可憑，則被告確曾於警方查獲時
      坦承查獲之菸品係其購入，係其所有；再者，被告於警訊供稱：不知該名綽
      號「洋菸」之友人真實姓名、年籍及住處，亦無該人之聯絡電話（見偵查卷第
      十頁），於本院審理時供稱：伊無法聯絡綽號「洋菸」之人，因為他打電話來
      時並無來電顯示，也不知道可以用其他的方法找到他（見本院九十二年四月十
      四日訊問筆錄）等語，足見被告所稱該名「洋菸」之人與其不甚熟識，然警方
      於上揭菜市場內共查獲到菸品共四百八十二包，以當時手推車上價格牌之販售
      價格計算，約價值一萬六千餘元，則被告與該名綽號「洋菸」之人既不熟識，
      豈可能將價值一萬餘元之菸品交予不甚熟識之被告？且若果如被告所辯，該等
      菸品並非其所有，其亦與該名綽號「洋菸」之人不甚熟識，則被告大可於警方
      查獲時告知警方該等菸品係其友人所有，其友人正在停車，卻向警方陳稱該等
      菸品係其所有，實與常情未符。是被告上揭所辯，無足採信。
（四）再被告辯稱：伊不知該等香菸是仿冒商品云云。然查：被告於警訊及本院審理
      時均陳稱，其不知綽號「洋菸」者之真實姓名、年籍，已無法聯絡該人，且被
      告購買前揭菸品均未向之要求發票、收據，或其他產品來源證明。另被告於偵
      查中坦承：在其住處查獲之菸品，係其於九十一年九月二十日左右，在臺中市
      東光市場內，向綽號「洋菸」之男子購買，起初每條二百五十元購入，後來伊
      又進貨二十七萬，共一千二百條，大、小箱共二十八箱，伊以每條二百三十五
      元購入，伊是因為貪圖便宜買入（見臺灣彰化地方法院檢察署九十一年偵字第
      七一四四號偵查卷第七頁背面），而市售「MILD SEVEN」品牌香菸一包進價約
      四十五元，以五十元售出，「DAVIDOFF」品牌香菸一包進價約五十一元，以六
      十元售出，「長壽Long Life」品牌香菸一包進價約三十二．五元，以三十五
      元售出，有警員製作之訪價報告乙紙在卷可參，與被告所供陳之扣案菸品成本
      ，每包為二十三．五元、二十五元相差甚巨，另被告於偵查中及本院審理時均
      陳稱：伊以前曾從事經營超市之工作，約有十年之久，所以伊知道伊所買的香
      菸比外面賣的香菸便宜（見臺灣彰化地方法院檢察署九十一年偵字第七一四四
      號偵查卷第八頁正面、本院九十二年四月三十日訊問筆錄）等語明確，自可見
      被告確實知悉前揭菸類真品之進價，而其購入之扣案菸品均屬價額低廉之偽菸
      無疑。蓋以被告於本院審理時既自承其業已經營超市達十年，且知悉其所買入
      之菸品價格顯與市價不相當，且若被告確認扣案如附表四所示之菸品均屬正品
      ，則其當知合法市售之菸品均應有正當之來源，實無推諉其不知進貨廠商之資
      料，而有無法交代提供貨物來源者之確實年籍資料之情。綜上，堪認被告不僅
      顯然知悉前揭購入之菸品均係侵害他人商標之仿冒品，且乃係貪圖小利而購買
      偽菸意圖欺騙販售他人，允無疑義。而被告以上開情詞置辯，自顯屬矯飾卸責
      之詞，委非可採。本案事証明確，被告之犯行，堪予認定，應予依法論科。
二、查被告丁○○意圖販售仿冒標示相同於如附表一至三所示商標名稱及圖樣之私菸
    圖利而販入如附表編號四所示等菸品，雖無證據證明其確有賣出之行為，而認其
    尚未賣出該等菸品，即為警查獲，然販賣不以販入之後復行賣出為構成要件，如
    以營利為目的，將之購入或將之賣出，有一於此，其犯罪即經完成（參見最高法
    院八十六年度台覆字第三六號判例），是核被告販售仿冒標示相同於如附件所示
    商標名稱及圖樣私菸之所為，係犯商標法第六十三條之販賣仿冒商標商品罪、菸
    酒管理法第四十七條之販賣私菸罪；被告所意圖販賣之上揭菸品，如附表四編號
    一所示之仿冒「MILD SEVEN」香菸之外包裝上虛偽記載標示「製造商：日本煙草
    產業株式會社、進口商：丙○日煙股份有限公司」、「JAPAN TOBACCO INC.
    TOKYO. JAPAN」之字樣；如附表四編號二所示仿冒「DAVIDOFF」品牌香菸之外包
    裝上虛偽記載標示「製造商：利是美股份有限公司、進口商：乙○股份有限公司
    」之字樣；如附表四編號三所示仿冒「長壽Long Life」」之外包裝上虛偽記載
    標示「臺灣菸酒股份有限公司、臺北菸廠」之字樣，有原產國或品質製造之虛偽
    標記，是被告前揭所為另犯刑法第二百五十五條第二項之販賣對於商品為虛偽標
    記罪。被告先後多次販入仿冒商標商品而違反商標法、販賣對商品為虛偽標記、
    販賣私菸之犯行，均時間緊接，且所犯之構成要件復均相同，顯均係基於概括犯
    意為之，均為連續犯，應依刑法第五十六條規定，分別論以一罪，並均加重其刑
    。被告以一販賣商標商品之行為觸犯前揭三罪名，為想像競合犯，應依刑法第五
    十五條規定，從一情節較重之菸酒管理法第四十七條之連續明知為私菸而販賣罪
    處斷。公訴人認被告所犯商標法第六十三條之罪及菸酒管理法第四十七條之罪二
    罪間，有方法、結果之牽連犯關係，容有未洽，附此敘明。又公訴人雖未就被告
    連續販賣對商品為虛偽標記予以起訴，然此部分與前揭已起訴論罪部分之犯罪事
    實，既具有想像競合犯之裁判上一罪關係，另被告於九十一年九月間某日，二次
    向該名綽號「洋菸」之人販入如附表四所示併案部分之菸品該部分犯行（即臺灣
    彰化地方法院檢察署檢察官移送併辦部分），雖未據起訴，然此部分與前揭已起
    訴論罪部分之犯罪事實，既具有連續犯裁判上一罪之關係，本院自應併予審究。
    再被告前於八十七年間，因違反商標法案件，經本院以八十七年度自字第八○九
    號就於同一商品，使用近似於他人註冊商標之圖樣部分判處有期徒刑四月，就惡
    意使用他人註冊商標圖樣中之文字，作為自己公司名稱之特取部分，而經營同一
    商品之業務，經利害關係人請求停止使用，而不停止使用部分，判處拘役五十日
    確定，於八十八年七月十四日易科罰金執行完畢等情，有臺灣臺中地方法院檢察
    署刑案資料查註紀錄表及臺灣高等法院被告全國前案紀錄表各乙份在卷足憑，被
    告五年以內再犯本件有期徒刑以上之罪，為累犯，應依刑法第四十七條規定，遞
    加重其刑。爰審酌被告犯罪之動機，其販售仿冒他人享有商標專用權之私菸以獲
    取不法利益，業已侵害商標專用權人之權益，所生之危害非淺，且嚴重影響我國
    之國際形象，又其販入之菸品數量高達一萬餘包，犯罪後仍飾詞卸責，顯無悔意
    等一切情狀，量處如主文所示之刑，並諭知易科罰金之折算標準。
三、扣案如附表四所示之私菸，應依菸酒管理法第五十七條之規定沒收（該等菸品，
    雖為商標法第六十三條之仿冒商標之商品，本亦應依商標法第六十四條沒收，惟
    既已依菸酒管理法第五十七條之規定沒收，不再重覆沒收，併予說明）；另扣案
    之名片（印有「洋煙配送○九二八─九八七○五二」字樣）三盒、紙板（上標有
    菸品價格）四張，及帳冊一本，均係被告所有，用供其犯罪所用之物，業據被告
    供陳在卷，應依刑法第三十八條第一項第二款沒收。
據上論斷，應依刑事訴訟法第四百五十二條、第二百九十九條第一項前段，商標法第
第六十三條，菸酒管理法第四十七條、第五十七條，刑法第十一條前段、第五十六條
、第五十五條、第二百五十五條第二項、第五十五條、第四十七條、第三十八條第一
項第二款、第四十一條第一項前段，罰金罰鍰提高標準條例第一條前段、第二條，判
決如主文。
中      華      民      國    九十二    年      五      月    二十八    日
                                     臺灣臺中地方法院刑事第六庭
                                         法  官  劉麗瑛
右正本證明與原本無異。
如不服本判決，應於送達後十日內向本院提出上訴狀 （須附繕本） ，上訴於甲○高
法院台中分院。
                                         書記官
中      華      民      國    九十二    年      五      月    二十八    日
附錄論罪科刑法條
商標法第六十三條
明知為前條商品而販賣、意圖販賣而陳列、輸出或輸入者，處一年以下有期徒刑、拘
役或科或併科新臺幣五萬元以下罰金。
中華民國刑法第二百五十五條
意圖欺騙他人，而就商品之原產國或品質，為虛偽之標記或其他表示者，處一年以下
有期徒刑、拘役或一千元以下罰金。
明知為前項商品而販賣，或意圖販賣而陳列，或自外國輸入者，亦同。
菸酒管理法第四十七條
明知為私菸、私酒，而販賣、轉讓或意圖販賣而陳列者，處一年以下有期徒刑、拘役
或科或併科新臺幣十五萬元以上七十五萬元以下罰金。
附表一：日商．日本香煙產業股份有限公司被侵害之註冊商標一覽表
┌────────┬────────┬───────┬────────┐
│商標名稱及號數  │商標圖樣        │專用商品      │專用期間        │
├────────┼────────┼───────┼────────┤
│MILD SEVEN 及圖 │                │煙、煙草、煙絲│八十五年七月一日│
│                │                │、捲煙、雪茄煙│起至九十五年六月│
│聯合商標註冊號數│                │、嚼煙、濾嘴香│三十日          │
│00000000│                │煙            │                │
├────────┼────────┼───────┼────────┤
│MILD SEVEN 及圖 │                │煙、煙草、煙絲│八十五年七月一日│
│                │                │、捲煙、雪茄煙│起至九十五年六月│
│商標註冊號數○○│                │、嚼煙、濾嘴香│三十日          │
│三二九九八二    │                │煙            │                │
└────────┴────────┴───────┴────────┘
附表二：瑞士商．大衛朵夫公司被侵害之註冊商標一覽表
┌────────┬────────┬───────┬────────┐
│商標名稱及號數  │商標圖樣        │專用商品      │專用期間        │
├────────┼────────┼───────┼────────┤
│DAVIDOFF        │                │煙、煙草、生煙│八十四年三月十六│
│                │                │、煙絲、雪茄、│日至九十四年三月│
│商標註冊號數第二│                │小雪茄、香菸、│十五日          │
│五五○三六      │                │、菸絲、嚼煙、│                │
│                │                │鼻煙          │                │
└────────┴────────┴───────┴────────┘
附表三：甲○菸酒股份有限公司被侵害之註冊商標一覽表
┌────────┬────────┬───────┬────────┐
│商標名稱及號數  │商標圖樣        │專用商品      │專用期間        │
├────────┼────────┼───────┼────────┤
│長壽及圖        │                │菸、菸草及其他│七十一年十一月一│
│LONG LIFE       │                │屬本類之一切商│日起至一百零一年│
│商標註冊號數一九│                │品(商標法施行 │十月三十一日    │
│四七八四        │                │細則第二十七條│                │
│                │                │第十八類)     │                │
├────────┼────────┼───────┼────────┤
│長壽及圖        │                │菸、菸草、香煙│九十一年三月十六│
│LONG LIFE       │                │、雪茄、煙斗、│日至一百零一年十│
│聯合商標註冊號數│                │濾嘴、煙灰缸、│月三十一日      │
│0000000  ││打火機        │                │
└────────┴────────┴───────┴────────┘
附表四：扣案物品清冊
┌─┬─────┬─┬────┬────┬───────────────┐
│編│  品  名  │單│ 數 量  │侵害商標│         備        註         │
│號│          │位│        │ 專用權 │                              │
├─┼─────┼─┼────┼────┼───────────────┤
│一│七星牌香菸│包│七千九百│侵害附表│本案查扣二百六十七包          │
│  │          │  │五十七包│一商標專│併案搜索地點(一)查扣一八○○包  │
│  │          │  │        │用權    │併案搜索地點(二)查扣五七○○包  │
│  │          │  │        │        │併案搜索地點(三)查扣一百九十包  │
├─┼─────┼─┼────┼────┼───────────────┤
│二│大衛杜夫牌│包│三千四百│侵害附表│本案查扣二百十五包            │
│  │香菸      │  │四十五包│二商標專│併案搜索地點(一)查扣五○○包(黑)│
│  │          │  │        │用權    │併案搜索地點(二)查扣九○○包(黑)│
│  │          │  │        │        │                一四○○包(白)│
│  │          │  │        │        │併案搜索地點(三)查扣一二○包(黑)│
│  │          │  │        │        │                  三一○包(白)│
├─┼─────┼─┼────┼────┼───────────────┤
│三│長壽牌香菸│包│一百八十│侵害附表│併案搜索地點(三)查扣            │
│  │          │  │包      │三商標專│                              │
│  │          │  │        │用權    │                              │
└─┴─────┴─┴────┴────┴───────────────┘
  備註：
    本案－搜索時間：九十一年十月八日上午
          搜索地點：台中縣東勢鎮○○○街菜市場內
    併案－搜索地點(一)  彰化市○○路○段三四八巷一七三號十一樓被告住處
          搜索地點(二)  前址地下室被告所有之車號八Ｖ－一一七三自用小貨車
          搜索地點(三)  前址地下室被告所有之車號ＮＴ－○五二三廂型自用小貨車


司法院資訊處製作；財團法人民間司法改革基金會備份。
